【裁判字號】    89,小上,79
【裁判日期】    890603
【裁判案由】    給付管理費
【裁判全文】
臺灣臺北地方法院民事裁定  八十九年度小上字第七九號
    上  訴  人  甲○○
    被  上訴人  畢卡索第三期管理委員會
    法定代理人  劉宗祈
右當事人間請求給付管理費事件，上訴人對於中華民國八十九年五月十六日本院臺北
簡易庭八十八年度北小字第二五一一號小額民事判決提起上訴，本院裁定如左：
    主    文
上訴駁回。
第二審訴訟費用新臺幣壹仟肆佰壹拾元，由上訴人負擔。
    理      由
一、按對於小額程序之第一審裁判提起上訴，非以其違背法令為理由，不得為之；上
    訴狀內應記載上訴理由，並表明原判決所違背法令及其具體內容、依訴訟資料可
    認為原判決有違背法令之具體事實，民事訴訟法第四百三十六條之二十四第二項
    、第四百三十六條之二十五分別定有明文。又判決不適用法規或適用不當者，為
    違背法令，而判決法院組織不合法、依法律或裁判應迴避之法官參與裁判、法院
    於權限之有無辨別不當或違背專屬管轄之規定、當事人於訴訟未合法代理者、違
    背言詞辯論公開之規定者，為判決當然違背法令，同法第四百六十八條、第四百
    六十九條第一款至第五款亦分別著有明文，而此依同法第四百三十六條之三十二
    第二項規定亦為小額訴訟程序所準用。是當事人對於小額訴訟程序之第一審判決
    提起上訴，如以第一審判決有不適用法規或適用法規不當為理由時，其上訴狀或
    理由書應有具體之指摘，並揭示該法規之條項或其內容，若係成文法以外之法則
    ，應揭示該法則之旨趣，倘為司法院解釋或最高法院之判例，則應揭示該判解之
    字號或其內容。如以民事訴訟法第四百六十九條所列各款情形為理由時，其上訴
    狀或理由書，應揭示合於該條款之事實。上訴狀或理由書如未依此項方法表明，
    或其所表明者，顯與上開法條規定之情形不合時，即難認為已對第一審判決之違
    背法令有具體之指摘，其上訴自難認合法。
二、上訴意旨略以：原審判決認為被上訴人畢卡索管埋委員會依組織章程所定，係設
    有代表人，有一定之名稱及事務所，為管理畢卡索第三期住戶之目的而繼續存在
    運作，且有獨立之財產經費，有被上訴人提出之管理委員會組織章程、公寓大廈
    管理組織報備證明等在卷可按，足認被上訴人確屬具當事人能力之非法人團體，
    自得依所設立之目的對住戶催討欠之管理費，上訴人抗辯被上訴人無當事人能力
    ，並不可採；復又調閱原臺北簡易庭八十六年北簡字第六六八五號給付管理費民
    事卷宗，查閱卷內之住戶大會開會通知、簽到單、會議紀錄、管理費欠繳明細表
    、住戶規約等件屬實。惟查前開引證誠屬荒謬錯亂之至，蓋上訴人之爭議，係指
    被上訴人所依據之「畢卡索第三期八十八年度區分所有權人會議紀錄」及「畢卡
    索第三期公寓區分所有權人會議出列席單位及人員附冊」，認為與所送主管機關
    核備文件不符，懇請調查，準此與八十六年度北簡字第六六八五號民事卷宗何干
    ？又請就上訴人於原審所提之八十八年七月廿七日答辯狀中所列舉被上訴人之違
    法事由予以調查，以印證被上訴人設立程序違法事實。再縱然兩造間就管理費有
    所爭議，但被上訴人竟然阻止上訴人進入上訴人所有之房屋及車位使用，其行為
    顯已涉及相關刑責，復查被上訴人所提之「畢卡索第三期公寓區分所有權人會議
    出列席單位及人員附冊」內之簽名多處有塗改之痕跡不無偽造文書之嫌，上訴人
    決循刑事追訴以排除管理委員會非適法性之操控云云。
三、經查，上訴人並未具體表明原審判決有何不適用法規、適用法規不當、或民事訴
    訟法第四百六十九條第一至五款所列情形，難認對該判決之如何違背法令已有具
    體之指摘，依首揭規定及說明，應認其上訴為不合法。
三、據上論結，爰依民事訴訟法第四百三十六條之三十二第二項、四百四十四條第一
    項、第九十五條、第七十八條，裁定如主文。
中      華      民      國    八十九    年      六      月    廿三    日
                              民事第六庭  審判長法      官  鄭純惠
                                                法      官  陳秀貞
                                                法      官  劉坤典
右為正本係照原本作成
本裁定不得抗告
中      華      民      國    八十九    年      六      月    廿三    日
                                                法院書記官  王朝枝


司法院資訊處製作；財團法人民間司法改革基金會備份。
